臺灣高雄地方法院刑事判決　　　　　　　96年度訴字第1634號
公　訴　人　臺灣高雄地方法院檢察署檢察官
被　　　告　乙○○
　　　　　　　　　　（另案在台灣台東監獄東成分監執行，現
上列被告因毒品危害防制條例案件，經檢察官提起公訴（96年度
毒偵字第2750號、2751號）及移送併辦（96年度毒偵字第3822號
、4544號），本院依簡式審判程序判決如下：
    主  文
乙○○施用第一級毒品，累犯，處有期徒刑壹年。
    事  實
一、乙○○曾因施用毒品犯行，經本院以民國90年度毒聲字第64
    0 號裁定送強制戒治，於92年2 月23日執行完畢釋放。復因
    違反毒品危害防制條例案件，經國防部南部軍事法院以93年
    度和審字第239 號判決判處應執行有期徒刑1 年2 月確定，
    嗣於94年7 月17日假釋出監，並於同年8 月3 日假釋期滿，
    視為執行完畢。詎其仍不知悔改，復於前揭強制戒治執行完
    畢釋放後5 年內之96年2 月3 日某時起至96年3 月24日某時
    止，基於施用第一級毒品海洛因之犯意，均在高雄縣大樹鄉
    ○○村○○路26之10號住處，均以將海洛因置於針筒內加水
    稀釋後，注射血管之方式施用，平均每2 、3 日施用1 次，
    施用海洛因多次。嗣於附表所示之「查獲日期」、「查獲地
    點」，分別為警查獲，經警採集其尿液送檢，檢驗結果均呈
    嗎啡陽性反應，而知上情。
二、案經高雄縣政府警察局仁武分局報請臺灣高雄地方法院檢察
    署檢察官偵查起訴及移送併辦。
    理  由
一、上開事實，業據被告乙○○於本院審理時坦承不諱（見本院
    卷第53頁），且被告4 次被查獲後，經警採集其尿液送臺灣
    檢驗科技股份有限公司檢驗，結果均呈施用海洛因後之嗎啡
    陽性反應，此有該公司之濫用藥物尿液檢驗報告4 份可證（
    見警(一)、(二)卷第7 頁、偵(三)卷第9 頁、偵(四)卷第21頁）。再
    者，被告前因施用毒品犯行，經本院以90年度毒聲字第640
    號裁定送強制戒治，於92年2 月23日執行完畢釋放之事實，
    亦有臺灣高等法院被告前案紀錄表可憑，是被告確係於強制
    戒治執行完畢釋放後，5 年內又為本件施用海洛因犯行甚明
    。從而，本案事證明確，被告犯行堪予認定。
二、核被告乙○○所為，係犯毒品危害防制條例第10條第1 項之
    施用第一級毒品罪。被告持有第一級毒品之行為已為其後施
    用之高度行為所吸收，不另論罪。被告多次施用第一級毒品
    海洛因之犯行，因毒品危害防制條例第2 條第1 項規定的毒
    品，即具有成癮性，故毒品危害防制條例所規定之施用毒品
    行為應即具有因毒品成癮而反覆施用之性質；參酌最高法院
    95 年 度台上字第1079號判決揭示「刑事法若干犯罪行為態
    樣，本質上原具有反覆、延續實行之特徵，立法時既予特別
    歸類，定為犯罪構成要件之行為要素，則行為人基於概括之
    犯意，在密切接近之一定時、地持續實行之複次行為，倘依
    社會通念，於客觀上認為符合一個反覆、延續性之行為觀念
    者，於刑法評價上，即應僅成立一罪。學理上所稱『集合犯
    』之職業性、營業性或收集性等具有重複特質之犯罪均屬之
    ，例如經營、從事業務、收集、販賣、製造、散布等行為概
    念者是」之意旨，本院認為毒品危害防制條例所規定處罰之
    施用毒品行為固具有反覆實施之性質，然各次施用毒品之行
    為係滿足各單次毒癮發作所致，各次施用毒品行為係各自獨
    立，尚難認係同一行為之數次舉動。換言之，施用毒品行為
    與接續犯之概念有別，而集合犯與連續犯之區別則在於立法
    者已將本質上具有反覆、延續實行之特徵予特別歸類而定為
    犯罪構成要件之行為要素，且依社會通念於客觀上認為符合
    一個反覆、延續性之行為觀念者即應僅成立集合犯之一罪，
    反之則係連續犯，準此，毒品危害防制條例既依成癮性、濫
    用性及對社會危害性而將毒品分為四級，且僅規定處罰施用
    第一、二級毒品，足見毒品危害防制條例所處罰施用第一、
    二級毒品，其構成要件之行為要素係具有成癮、濫用之反覆
    、延續實行，且依社會通念於客觀上認為符合一個反覆、延
    續性之行為觀念，於刑法評價上，即應僅成立「集合犯」之
    一罪。起訴書所載施用第一級毒品海洛因以外之其餘施用第
    一級毒品海洛因犯行，雖未據起訴，惟上開部分行為與已起
    訴之施用海洛因犯行部分，有集合犯之實質上一罪關係，已
    如前述，且其中被告自96年2 月12日起至同年月16日止，及
    96年3 月24日之施用海洛因犯行，業經檢察官移送併辦，均
    為起訴效力所及，本院自得併予審理。又被告曾因違反毒品
    危害防制條例案件，經國防部南部軍事法院以93年度和審字
    第239 號判決判處應執行有期徒刑1 年2 月確定，嗣於94年
    7 月17日假釋出監，並於同年8 月3 日假釋期滿，視為執行
    完畢之事實，此有前開告前案紀錄表可佐，是其5 年內故意
    再犯本件有期徒刑以上之罪，為累犯，依刑法第47條第1 項
    規定加重其刑。爰審酌被告前經強制戒治執行完畢釋放後，
    猶不思戒除毒癮，顯見被告並無堅定戒癮之意志，惟念其行
    為尚未危害他人及其犯後坦承犯行，態度尚稱良好等一切情
    狀，量處如主文所示之刑，以資儆懲。
據上論斷，應依刑事訴訟法第273 條之1 第1 項、第299 條第1
項前段，毒品危害防制條例第10條第1 項，刑法第11條前段、第
47條第1 項，判決如主文。
本案經檢察官甲○○到庭執行職務
中　　華　　民　　國　　96　　年　　 7　　月　   4　  日
                    刑事第十三庭法　官  方錦源
以上正本證明與原本無異
如不服本判決，應於判決送達後10日內，向本院提出上訴狀。
中　　華　　民　　國　　96　　年　　7 　　月　　 4　　日
                                書記官  鄧思辰
附表
┌──┬────────┬────────┬───────────┬──────────┐
│編號│施用日期        │查獲日期        │查獲地點              │偵查案號            │
├──┼────────┼────────┼───────────┼──────────┤
│ 1  │96年2 月3 日某時│96年2 月6 日中午│高雄縣大樹鄉久堂村久堂│96年度毒偵字2751號（│
│    │                │12時40分許      │路130號（九曲派出所） │起訴）              │
├──┼────────┼────────┼───────────┼──────────┤
│ 2  │96年2 月5 日某時│96年2 月8 日下午│同上                  │96年度毒偵字第2750號│
│    │                │4時15分許       │                      │（起訴）            │
├──┼────────┼────────┼───────────┼──────────┤
│ 3  │96年2 月12日某時│96年2 月16日下午│高雄縣政府警察局林園分│96年度毒偵字第3822號│
│    │起至同年月16日某│1 時許          │局大寮分駐所          │（併辦）            │
│    │時止            │                │                      │                    │
├──┼────────┼────────┼───────────┼──────────┤
│ 4  │96年3月24日某時 │96年3 月24日下午│高雄縣大寮鄉○○路330 │96年度毒偵字第4544號│
│    │                │5 時10分許      │號旁之廁所            │（併辦）            │
└──┴────────┴────────┴───────────┴──────────┘
附錄本案論罪科刑法條全文：
毒品危害防制條例第10條第1 項
施用第一級毒品者，處 6 月以上 5 年以下有期徒刑。
